臺灣高雄地方法院刑事判決　　　　　　　95年度訴字第2582號
公　訴　人　臺灣高雄地方法院檢察署檢察官
被　　　告　丙○○
　　　（原名張銓鈞）
指定辯護人　洪世崇律師
上列被告因違反毒品危害防制條例案件，經檢察官提起公訴（95
年度偵緝字第1 號），本院判決如下：
    主  文
丙○○連續販賣第一級毒品，累犯，處有期徒刑拾壹年，如附表
二所示扣案物沒收銷燬，如附表三所示扣案物沒收，未扣案販賣
第一級毒品所得新臺幣伍仟元沒收，如全部或一部不能沒收時，
以其財產抵償之；又連續販賣第二級毒品，累犯，處有期徒刑柒
年陸月，如附表四所示扣案物沒收銷燬，如附表三編號五、七及
附表五所示扣案物均沒收，未扣案販賣第二級毒品所得新臺幣貳
仟元沒收，如全部或一部不能沒收時，以其財產抵償之；又販賣
第三級毒品，累犯，處有期徒刑伍年陸月，如附表三編號七所示
扣案物沒收，未扣案販賣第三級毒品所得新臺幣仟元沒收，如
全部或一部不能沒收時，以其財產抵償之；又連續轉讓第二級毒
品，累犯，處有期徒刑壹年捌月；又轉讓第三級毒品，累犯，處
有期徒刑捌月，減為有期徒刑肆月。應執行有期徒刑貳拾年，如
附表二、四所示扣案物沒收銷燬之，如附表三、五所示之扣案物
沒收，未扣案販賣第一、二、三級毒品所得共新臺幣壹萬元沒收
，如全部或一部不能沒收時，以其財產抵償之。
    事  實
一、丙○○（原名張銓鈞，於民國96年8 月9 日改名）前因違反
    肅清煙毒條例、麻醉藥品管理條例、槍砲彈藥刀械管制條例
    、電信法案件，經臺灣彰化地方法院以86年度訴字第62號分
    別判處有期徒刑3 年4 月、6 月、6 月、4 月，應執行有期
    徒刑4 年4 月確定，另因妨害自由、竊盜案件，經臺灣屏東
    地方法院以86年度訴字第263 號分別判處有期徒刑4 月、10
    月，應執行有期徒刑1 年確定，上開徒刑經裁定應執行有期
    徒刑5 年2 月，經發監執行，於民國90年3 月23日縮短刑期
    假釋出監，並付保護管束，後於90年11月24日縮刑期滿，上
    開假釋未經撤銷，視為執行完畢。詎其猶不知悔改，明知海
    洛因、甲基安非他命、愷他命為毒品危害防制條例所列管之
    第一、二、三級毒品，非經許可不得販賣、轉讓及持有，竟
    意圖營利，基於販賣第一、二、三級毒品之概括犯意及轉讓
    第二、三級毒品之概括犯意，於附表一所示時、地，以如附
    表一所示方式及價格，連續販賣、轉讓如附表一所示毒品給
    如附表一所示丁○○等人。嗣為警於94年1 月17日15時許，
    在高雄市前金區○○○路302 號7 樓之10，當場查獲丙○○
    ，並在上址扣得如附表二至五所示之物。
二、案經高雄市政府警察局移送臺灣高雄地方法院檢察署檢察官
    偵查起訴。
    理  由
壹、關於證據能力部分：
一、按被告以外之人於偵查中向檢察官所為陳述，除顯有不可信
    之情況者外，得為證據，刑事訴訟法第159 條之1 第2 項定
    有明文。經查，證人辛○○、丁○○、庚○○、壬○○於檢
    察官偵查中所為之證述，性質上雖屬傳聞證據，惟係偵查中
    向檢察官所為之證述，並經具結，且無顯有不可信之情況，
    衡諸上開規定，自具有證據能力。
二、次按被告以外之人於審判中有下列情形之一，其於檢察事務
    官、司法警察官或司法警察調查中所為之陳述，經證明具有
    可信之特別情況，且為證明犯罪事實之存否所必要者，得為
    證據：3.滯留國外或所在不明而無法傳喚或傳喚不到者。經
    查，證人辛○○於警詢中之陳述，雖係審判外之陳述，然其
    經本院依法傳拘均未能到庭（見本院卷第187 、230 頁、第
    267 至270 頁），而證人辛○○於94年1 月17日（為其與被
    告共同為警查獲當日）警詢中之陳述，距離案發時間較近，
    記憶清晰，較不易受人情及外力干擾，且遍閱全卷亦未曾見
    證人辛○○曾陳述其有遭脅迫等不法取供之情，自堪認證人
    辛○○係於自由意識下所為之陳述，從而，證人辛○○於警
    詢中之陳述，具有可信之特別情況，且為證明犯罪事實存否
    所必要，衡諸上開規定，應有證據能力。
貳、實體部分：
一、訊據被告丙○○矢口否認上揭犯行，辯稱：伊不是「坤仔」
    ，在高雄市前金區○○○路302 號7 樓之10所查獲之扣案物
    ，除吸食完之殘渣袋外，其餘均係綽號「毛仔」所有，並非
    伊所有，伊沒有附表一所載販賣第一、二、三級毒品及轉讓
    第二、三級毒品犯行云云。惟查：
  (一)證人辛○○於94年1 月17日警詢中陳述：我與被告為男女朋
    友關係，警方所查扣毒品等東西是被告所有，該房子先前是
    朋友租，後來由被告於約2 個月前（即93年11月間）承租迄
    今，該房子都是被告所住。警方所查扣帳簿中開銷及支出金
    額是我記載，但帳簿是被告的，帳簿中三角形跟四角形分別
    是表示被告買賣海洛因、安非他命毒品的金額，正符號代表
    被告賣出毒品後他將金錢交給我，負符號代表購入毒品時被
    告從我幫他保管之金錢中提出，是被告交代我記載下來，被
    告有賣海洛因及安非他命等毒品。門號0000000000號行動電
    話是我申請，由我和被告共同使用，被告綽號「坤阿」，警
    方在搜索時所發現億梅坊衣褲客棧核發之卡號：0163簽名：
    坤，是被告所有等語甚詳（見警卷第11至18頁）。又證人辛○○於偵訊中結證後仍證稱：被告賣安非他命及海洛因，大
    約查獲前幾個月開始販賣，價格是被告自己決定，我不知道
    。起先看到他有在賣毒品或在吸食毒品時我都會不高興，後
    來我去找他時他的朋友都會走掉，我就覺得怪怪的。帳冊是
    我記載，□是代表安非他命，△是代表海洛因，有賣出和買
    入紀錄。被告台語叫「鈞仔」，如果發音不準有會聽成「坤
    仔」等語明確（見偵三卷第274 、275 頁）。本院審酌證人
    辛○○與被告為男女朋友關係，亦無恩怨，自無干冒偽證之
    處罰而設詞誣陷被告之理，另佐以被告對於綽號「毛仔」之
    人始終無法供述其真實姓名以供查證，而員警於94年1 月17
    日15時許，在高雄市前金區○○○路302 號7 樓之10查獲被
    告時，並扣得如附表二至五所示海洛因、甲基安非他命、海
    洛因重製器、毒品分裝盤、空夾鏈袋、分裝杓、帳簿等物，
    且被告於查獲前更係在上址休息睡覺等情，業據被告於警詢
    及本院審理時坦承在卷（見警卷第2 頁、本院卷第252 頁）
    ，並有如附表二至五所示物品扣案及搜索票、搜索扣押筆錄
    、扣押物品目錄表、照片30張、法務部調查局94年3 月10日
    調科壹字第220019266 號鑑定通知書、法務部調查局96年9
    月29日調科壹字第0960037360號函（含附件照片）、高雄醫
    學大學附設中和紀念醫院95年6 月6 日檢驗報告6 份在卷可
    稽（見警卷第19至30頁、第39至49頁、偵一卷第19頁、本院
    卷第288 、289 頁、偵三卷第263 至268 頁），自堪認被告
    即係綽號「坤仔」之人，且在高雄市前金區○○○路302 號
    7 樓之10所查獲之扣案物，均屬被告所有。是被告上開所辯
    ：伊不是「坤仔」，在高雄市前金區○○○路302 號7 樓之
    10所查獲之扣案物，除吸食完之殘渣袋外，其餘均係綽號「
    毛仔」所有，並非伊所有云云，為犯後卸責之詞，不足採信
    。
  (二)證人丁○○先後於94年1 月12日、1 月15日，前往高雄市前
    金區○○○路302 號7 樓之10，向被告購買安非他命共2 次
    ，每次購買新臺幣（下同）1000元，被告當場交付安非他命
    給丁○○，丁○○購買後在該處施用，當時現場只被告1 人
    ，且先鋒機構訪客登記簿於94年1 月12日、15日之丁○○簽
    名為丁○○本人所簽及被告即係綽號「坤仔」之人等情，業
    據證人丁○○於偵訊中結證明確（見偵三卷第84至86頁）。
    另證人庚○○於偵訊中結證稱：我於93年11月至12月，前往
    「坤仔」即被告位於高雄市前金區○○○路302 號7 樓之10
    住處約5 次，其中向被告購買毒品海洛因2 次，每次購買1
    包，1 次1000元、1 次2000元，先鋒機構訪客登記簿上於93
    年12月30日之庚○○簽名是我簽的，該次向被告購買海洛因
    2000元，另1 次購買海洛因是在93年11月間，也是在該處購
    買。我去找被告約5 次，被告都會免費拿安非他命送給我施
    用，看品質是否良好，如果好的話可以跟被告購買等語（見
    偵三卷第91至93頁），其於本院審理時亦證稱：我有去過高
    雄市前金區○○○路302 號7 樓之10，訪客登記簿上庚○○
    簽名是我簽的，上面所寫被訪人「坤」即係「坤仔」，有向
    「坤仔」買海洛因2 次，地點就是高雄市前金區○○○路
    302 號7 樓之10，毒品海洛因是「坤仔」交給我，錢我拿給
    「坤仔」，安非他命沒有買，買海洛因那2 次，「坤仔」都
    會免費拿安非他命給我施用，另外約3 次我有去找「坤仔」
    但沒有購買毒品，但他也會拿安非他命給我施用等語明確（
    見本院卷第89至94頁）。復參以證人辛○○上揭警詢、檢察
    官偵查中之證述及被告為警查獲時併扣得被告所有之第一級
    毒品海洛因8 包、甲基安非他命6 包、海洛因重製器、空夾
    鏈袋、販毒帳簿等物及有先鋒機構訪客登記簿1 本在卷可憑
    （見偵三卷第278 至300 頁），自堪認被告有附表二編號1
    、2 、4 、5 所載販賣第一級毒品海洛因給丁○○、庚○○
    及附表二編號6 所載轉讓第二級毒品甲基安非他命給庚○○
    之犯行。
  (三)證人乙○○於本院審理時雖證稱：我到過高雄市前金區○○○路302 號7 樓之10，訪客登記簿上之簽名是我所簽，我到
    該處找被告，被告就是坤仔，但我是跟被告朋友買海洛因約
    10幾次，其中約2 、3 次叫他朋友拿海洛因到被告住處給我
    ，買1000元或2000元，我不知道被告朋友名字云云。然查，
    證人乙○○與被告係朋友關係，且無債務或仇恨糾紛等情，
    已據證人乙○○於本院審理時證述在卷（見本院卷第239 至
    241 頁），則證人乙○○自無虛構事實誣陷被告之理，而證
    人乙○○於警詢中已明確陳述：我曾經到高雄市前金區○○○路302 號7 樓之10找綽號「坤仔」之男子購買第一級毒品
    海洛因，被告就是坤仔，每次1000元到2000元，因為我認識
    他（指被告）而且曾向他購買多次毒品，所以我可以確認等
    語（見偵三卷第128 至130 頁）。再佐以證人辛○○上揭警
    詢、檢察官偵查中之證述及被告為警查獲時併扣得被告所有
    之第一級毒品海洛因數包、海洛因重製器、空夾鏈袋、販毒
    帳簿等物，自堪認證人乙○○於警詢中所述：我到高雄市前
    金區○○○路302 號7 樓之10找被告（即坤仔）購買第一級
    毒品海洛因等語，方屬實情，證人乙○○於本院審理時之證
    述，為迴護被告之詞，不足採信。另檢察官雖認被告販賣第
    一級毒品海洛因給乙○○約10次，惟觀卷附先鋒機構訪客登
    記簿內容（見偵三卷第278 至300 頁），自93年11月間起至
    94年1 月17日被告為警查獲之日止，期間證人乙○○僅先後
    於94年1 月12日13時21分許、94年1 月24日16時49分許共2
    次前往被告位於高雄市前金區○○○路302 號7 樓之10住處
    （至證人乙○○於被告為警查獲後另至上址2 次，已與被告
    本案犯行無關），而得以證明證人乙○○有於前開時間、在
    上址，分別向被告購買第一級毒品海洛因各1 次（共2 次，
    詳附表一編號8 部分），然檢察官就被告其餘8 次販賣第一
    級毒品犯行之犯罪時間、地點均未載明，亦無法提出確切證
    據以資佐憑，本院自無從查證而難認被告尚有此部分犯行，
    併予敘明。
  (四)證人甲○○於本院審理時證稱：先鋒機構訪客登記簿上「王
    慧如」是我的簽名，我與我朋友（綽號「千千」）去那邊找
    被告，當日我在現場施用愷他命，愷他命是被告拿出來倒給
    我們用，被告沒有跟我拿錢等語明確（見本院卷第94至99頁
    ）；另證人壬○○透過綽號「大胖仔」介紹，曾於93年12月
    2 日20時許，到高雄市前金區○○○路302 號7 樓之10找被
    告買過愷他命1 次計3000元，分2 包，錢交給被告，被告拿
    2 包毒品給證人壬○○，訪客登記簿上登記阿良之人就是證
    人壬○○等情，業據證人壬○○於檢察官偵查中結證甚詳在
    卷（見偵三卷第240 至242 頁），證人壬○○於本院審理時
    亦證稱：訪客登記簿上「阿良」是我所簽，被訪問人「坤仔
    」就是在庭被告，我去訪客登記簿上所載地址拿愷他命，價
    錢3000元，分成2 小包，只買過1 次，之前偵訊中說錢直接
    交給被告，被告拿2 包愷他命毒品愷他命給我是實在等語明
    確（見本院卷第106 至109 頁），並有先鋒機構訪客登記簿
    在卷可稽（見偵三卷第278 至300 頁），是被告有附表一編
    號3 所載轉讓第三級毒品愷他命給甲○○及附表一編號7 販
    賣第三級毒品愷他命給壬○○之犯行，亦堪以認定。
  (五)邇來政府為杜絕毒品氾濫，毒害人民甚深，再三宣導教民眾
    遠離毒品，而政府對於查緝毒品販賣無不嚴格執行，且販賣
    毒品罪更係重罪，設若無利可圖，衡情一般持有毒品者，當
    不致輕易將持有毒品交付他人。況乎第一、二、三級毒品均
    係價格不貲、物稀價昂，且販賣第一、二、三級毒品均係違
    法行為，非可公然為之，亦無公定之價格，不論任何包裝，
    均可任意分裝增減分量，每次買賣價量，亦可能隨時依雙方
    間之關係深淺、資力、需求量及對行情之認知、來源是否充
    裕、查緝是否嚴緊，購買者被查獲時供述購買對象之可能性
    風險之評估等，因而異其標準，並隨時機動調整，非可一概
    而論，是販賣之利得除經坦承犯行或價量俱臻明確外，委難
    查得實情，然販賣之人從價差或量差中牟利方式雖異，惟其
    意圖營利之非法販賣行為則一。本案雖因被告矢口否認犯行
    ，致本院無法查悉被告毒品之來源及價格，然衡諸經驗法則
    及上開說明，被告既甘冒為警查緝及販賣毒品之重罪，而販
    賣第一、二、三級毒品給購毒者，被告主觀上確有牟利意圖
    ，應堪認定。
  (六)綜上所述，被告上開所辯：伊不是「坤仔」，在高雄市前金
    區○○○路302 號7 樓之10所查獲之扣案物，除吸食完之殘
    渣袋外，其餘均係綽號「毛仔」所有，並非伊所有，伊沒有
    販賣第一、二、三級毒品及轉讓第二、三級毒品犯行云云，
    為犯後飾卸之詞，不足採信。被告有事實欄所載犯行，事證
    明確，犯行堪以認定，應依法論科。
二、按行為後法律有變更者，適用行為時之法律。但行為後之法
    律有利於行為人者，適用最有利於行為人之法律，刑法第2
    條第1 項定有明文。另於比較時應就罪刑有關之共犯、未遂
    犯、想像競合犯、牽連犯、連續犯、結合犯，以及累犯加重
    、自首減輕暨其他法定加減原因（如身分加減）與加減比例
    等一切情形，本於統一性及整體性原則，綜其全部罪刑之結
    果而為比較。又新法第2 條第1 項之規定，係規範行為後「
    法律變更」所生新舊法比較適用之準據法。故如新舊法處罰
    之輕重相同（無有利、不利情形，如刑法第30條之文字修正
    、第55條但書、第59條實務見解之明文化、第26條未遂犯得
    減輕其刑之規定移列第25條等），即無比較適用之問題，非
    此條所指之法律有變更，即無本條之適用，應依一般法律適
    用原則，適用裁判時法（最高法院95年5 月23日第8 次刑事
    庭會議、95年11月7 日刑事庭會議決議意旨參照）。查被告
    行為後，如附表六所示之法律業經變更，並於95年7 月1 日
    施行，玆經比較結果，裁判時法並未較為有利，從而，應依
    刑法第2 條第1 項前段規定，適用行為時法，併此敘明。
三、核被告所為，係犯毒品危害防制條例第4 條第1 項、第2 項
    、第3 項之販賣第一、二、三級毒品罪及同條例第8 條第2
    項、第3 項之轉讓第二、三級毒品罪。被告持有第一、二級
    毒品之低度行為，為販賣或轉讓第一、二級毒品之高度行為
    所吸收，不另論罪。其先後多次販賣第一級毒品、第二級毒
    品及轉讓第二級毒品犯行，各時間緊接，方法相同，所犯復
    各係構成要件相同之罪名，顯分別係基於概括犯意反覆為之
    ，應均依修正前刑法第56條連續犯之規定，論以一罪，並依
    法加重其刑（死刑及無期徒刑部分除外）。查被告前因違反
    肅清煙毒條例、麻醉藥品管理條例、槍砲彈藥刀械管制條例
    、電信法案件，經臺灣彰化地方法院以86年度訴字第62號分
    別判處有期徒刑3 年4 月、6 月、6 月、4 月，應執行有期
    徒刑4 年4 月確定，另因妨害自由、竊盜案件，經臺灣屏東
    地方法院以86年度訴字第263 號分別判處有期徒刑4 月、10
    月，應執行有期徒刑1 年確定，上開徒刑經裁定應執行有期
    徒刑5 年2 月，經發監執行，於90年3 月23日縮短刑期假釋
    出監，並付保護管束，後於90年11月24日縮刑期滿，上開假
    釋未經撤銷，視為執行完畢，有臺灣高等法院被告全國前案
    紀錄表1 份附卷可按，其受有期徒刑之執行完畢，5 年以內
    再犯有期徒刑以上之罪，為累犯，依法加重其刑（死刑及無
    期徒刑部分除外）。被告就販賣第一、二級毒品及轉讓第二
    級毒品罪部分，均有2 種以上刑之加重事由，應依法遞加重
    之（死刑及無期徒刑部分除外）。又販賣第一級毒品固屬應
    嚴加處罰之惡行，然同為販賣第一級毒品之人，其原因動機
    不一，犯罪情節未必盡同，或有大盤毒梟者，亦有中、小盤
    之分，甚或僅止於吸毒者同儕間為求互通有無之有償轉讓者
    亦有之，其販賣行為所造成危害社會之程度自屬有異，法律
    科處此類犯罪所設之法定最低本刑卻同為無期徒刑，不可謂
    為不重。經查，本件被告販賣第一級毒品之犯行僅有4 次，
    且數量輕微，所得金額總計僅5,000 元，犯罪情節難與大盤
    或中盤毒梟者相提併論，本院即令處以被告最低刑度即無期
    徒刑而禁錮終身，仍有致情法失平之處，誠屬情輕法重，揆
    其犯罪情狀客觀上不無堪予憫恕之處，爰依刑法第59條規定
    減輕其刑，並依法先遞加（死刑及無期徒刑部分除外）後減
    之。爰審酌被告前有搶奪、違反肅清煙毒條例、麻醉藥品管
    理條例、槍砲彈藥刀械管制條例、妨害自由、竊盜等前科，
    有臺灣高等法院被告全國前案紀錄表1 份附卷可稽，素行不
    佳，其販賣毒品與不特定人藉以謀圖暴利，殘害他人身心不
    淺，且對於國家民族之發展亦有莫大之妨礙，犯後猶矢口否
    認犯行，尚乏知錯悔改之意。另衡其轉讓第二、三級毒品及
    販賣第一、二、三級毒品之次數、重量、所得利益，均非鉅
    額及其犯罪之動機、目的、智識程度高中畢業、生活狀況等
    一切情狀，分別量處如主文所示之刑，以示懲儆。又查被告
    所犯轉讓第三級毒品犯罪之行為時間，係在96年4 月24日以
    前，核符中華民國96年罪犯減刑條例第2 條第1 項第3 款規
    定，應減其宣告刑二分之一如主文所示，並與被告本案所犯
    其他不符減刑部分所宣告之刑，定其應執行之刑。
四、扣案如附表二、四所示之物，經送驗結果分別為第一級毒品
    海洛因、第二級毒品甲基安非他命或殘留上開第一、二級毒
    品而已難以分析剝離，應均依毒品危害防制條例第18條第1
    項前段之規定沒收銷燬之。如附表三編號1 至6 號之扣案物
    及附表三編號五、附表五所示之扣案物，分別係被告所有供
    本案販賣第一、二級毒品所用之物，爰併依毒品危害條例第
    19條第1 項規定沒收之。又被告販賣第一、二、三級毒品所
    得之財物分別係5,000 元、2,000 元、3,000 元，合計10,0
    00元，應依毒品危害防制條例第19條第1 項之規定，併予宣
    告沒收之，如全部或一部不能沒收時，以其財產抵償之。另
    附表三編號7 所示空夾鏈袋，為被告所有預備供販賣第一、
    二、三級毒品所用之物，爰依刑法第38條第1 項第2 款規定
    予以宣告沒收。至被告持以供毒品交易聯絡之0000000000號
    門號所用西門子手機，係辛○○所有，並非被告所有，業據
    證人辛○○於警詢中陳述在卷（見警卷第13頁），故本院不
    為沒收之諭知。另被告為警查獲時其餘扣案物，經審酌後認
    係被告施用第一、二級毒品所用之物或無證據證明與本案販
    賣及轉讓毒品有關，故不於本案為沒收之諭知，併予敘明。
五、不另為無罪諭知部分：
  (一)公訴意旨另以：被告基於販賣第三級毒品愷他命之概括犯意
    ，自91年年底起至93年間止，在高雄市前金區○○○路302
    號7 樓之10樓下、高雄市○○路與澄清路口、高雄市○○路
    NO.6PUB 等處，以每次1000元代價，販賣愷他命給己○○約
    20次，因認被告就此部分亦違反毒品危害防制條例第4 條第
    3 項販賣第三級毒品罪嫌云云。然而：
  １、按犯罪事實應依證據認定之，無證據不得認定犯罪事實；
      又不能證明被告犯罪者，應諭知無罪之判決，刑事訴訟法
      第15 4條第2 項、第301 條第1 項分別定有明文。又刑事
      訴訟法第161 條已於91年2 月8 日修正公布，其第1 項規
      定：檢察官就被告犯罪事實，應負舉證責任，並指出證明
      之方法。因此，檢察官對於起訴之犯罪事實，應負提出證
      據及說服之實質舉證責任。倘其所提出之證據，不足為被
      告有罪之積極證明，或其指出證明之方法，無從說服法院
      以形成被告有罪之心證，基於無罪推定之原則，自應為被
      告無罪判決之諭知（最高法院92年度台上字第128 號判例
      意旨參考）。
  ２、訊據被告堅詞否認有上揭公訴意旨所指販賣第三級毒品愷
      他命給己○○之犯行，另證人己○○於本院審理時並結證
      稱：之前在警詢及偵查中證述我有找「坤仔」買愷他命不
      實在，是因為之前被告有欠我錢，他態度很不好，到最後
      找不到人，後來警局傳喚我去的時候，因為心中怨恨所以
      才說跟「坤仔」買愷他命，以今日所述為真實，之前偵訊
      中說除了在被告住處樓下外，在高雄市○○路的NO.6PUB
      也有向被告買過愷他命是我虛構的等語（見本院卷第138
      至141 頁）。另佐以證人己○○所述被告販賣毒品愷他命
      之地點，亦與本案其他證人所證被告販賣或轉讓毒品的地
      點（即高雄市前金區○○○路302 號7 樓之10）不同，且
      檢察官就被告有上揭公訴意旨所指犯行，除提出證人己○○前於警詢及偵查中所為不利於被告之陳述外，顯乏相關
      補強證據足資佐證該證人所述內容確屬無訛。
  ３、綜前所述，檢察官所憑之證據尚難證明被告確涉有上揭公
      訴意旨所指販賣第三級毒品犯行，而有合理懷疑存在，既
      無法使本院達到確信其為真實之程度，當不得遽為不利於
      被告之認定。揆諸首揭判例意旨及說明，本應由本院就此
      部分為被告無罪之之諭知，惟檢察官認被告此部分犯罪事
      實，與本院上揭論罪科刑之販賣第三級毒品部分（即附表
      一編號7 部分），有連續犯裁判上一罪關係，爰不另為無
      罪之諭知。
  (二)另公訴意旨雖認：被告販賣第一級毒品給乙○○共10次云云
    。惟依卷內事證，僅足以證明被告有於附表一編號8 所示時
    間、地點，販賣第一級毒品海洛因給證人乙○○共2 次，檢
    察官就被告其餘8 次販賣第一級毒品給證人乙○○犯行之犯
    罪時間、地點均未載明，亦無法提出確切證據足資佐憑，本
    院自無從確信被告尚有公訴意旨所指其餘8 次販賣第一級毒
    品犯行，已詳如前述（參第一點第(三)點所述）。是本院就公
    訴意旨所指被告其餘8 次販賣第一級毒品給證人乙○○犯行
    部分，本應為被告無罪之諭知，惟檢察官認被告上開8 次販
    賣第一級毒品犯行部分，與本院前揭論罪科刑之販賣第一級
    毒品部分，有連續犯裁判上一罪關係，爰亦不另為無罪之諭
    知，併予敘明。
六、末按刑法第168 條規定於執行審判職務之公署審判時或於檢
    查官偵查時，證人、鑑定人、通譯於案情有重要關係之事項
    ，供前或供後具結，而為虛偽陳述者，處7 年以下有期徒刑
    。而刑法上之偽證罪，不以結果之發生為要件，一有偽證行
    為，無論當事人是否因而受有利或不利之判決，均不影響其
    犯罪之成立。該罪所謂於案情有重要關係之事項，則指該事
    項之有無，足以影響於裁判之結果者而言（最高法院71年台
    上字第8127號判例意旨參照）。查證人己○○於95年5 月22
    日經臺灣高雄地方法院檢察署檢察官以證人身份傳訊，並當
    庭諭知具結義務及偽證罪之處罰後依法具結，其於該次訊問
    中所為之證述與其於本院96年4 月11日具結後之證述，就被
    告是否有販賣第三級毒品愷他命給證人己○○之重要關係事
    項，明顯歧異，並足以影響裁判之結果，是證人己○○所為
    顯涉有刑法第168 條偽證罪嫌，宜由檢察官另為適法之處理
    。
據上論斷，應依刑事訴訟法第299 條第1 前段，毒品危害防制條
例第4 條第1 項、第2 項、第3 項、第8 條第2 項、第3 項、第
18條第1 項前段、第19條第1 項，刑法第11條、第2 條第1 項前
段、第56條（行為時）、第47條（行為時）、第59條、第51條第
5 款（行為時）、第38條第1 項第2 款，判決如主文。
本案經檢察官戊○○到庭執行職務。
中　　華　　民　　國　　96　　年　　11　　月　　21　　日
                  鳳山刑事第一庭審判長法　官  黃三友
                                      法　官  陳盈吉
                                      法  官  林永村
以上正本證明與原本無異。
如不服本判決，應於送達後10日內，向本院提出上訴狀。
中　　華　　民　　國　　96　　年　　11　　月　　21　　日
                                      書記官  李祥銘
附表一：
┌─┬────┬─────┬────┬───┬───┬───┬──────────┐
│編│犯罪時間│犯罪地點  │販賣、轉│數  量│交易對│交易金│交易方式及犯罪事實  │
│號│        │          │讓毒品類│      │象    │額（新│                    │
│  │        │          │別      │      │      │臺幣）│                    │
├─┼────┼─────┼────┼───┼───┼───┼──────────┤
│ 1│94年1月 │高雄市前金│販賣甲基│1小包 │丁○○│1,000 │由丁○○打綽號「坤仔│
│  │12日14時│區○○○路│安非他命│（重量│      │元    │（即丙○○）」使用之│
│  │50分許  │302號7樓之│        │不詳）│      │      │0000000000號行動電話│
│  │        │10        │        │      │      │      │（辛○○所有），雙方│
│  │        │          │        │      │      │      │約於上揭時間地點後交│
│  │        │          │        │      │      │      │易，丁○○取得毒品後│
│  │        │          │        │      │      │      │並當場施用。        │
├─┼────┼─────┼────┼───┼───┼───┼──────────┤
│ 2│94年1月 │高雄市前金│販賣甲基│1小包 │丁○○│1,000 │由丁○○打綽號「坤仔│
│  │15日16時│區○○○路│安非他命│（重量│      │元    │（即丙○○）」使用之│
│  │55分許  │302號7樓之│        │不詳）│      │      │0000000000號行動電話│
│  │        │10        │        │      │      │      │（辛○○所有），雙方│
│  │        │          │        │      │      │      │約於上揭時間地點後交│
│  │        │          │        │      │      │      │易，丁○○取得毒品後│
│  │        │          │        │      │      │      │並當場施用。        │
├─┼────┼─────┼────┼───┼───┼───┼──────────┤
│ 3│93年12月│高雄市前金│轉讓愷他│1小包 │甲○○│無償  │甲○○以王慧如之名義│
│  │6 日15時│區○○○路│命      │（重量│      │      │與綽號「千千」之女子│
│  │23分許  │302號7樓之│        │不詳）│      │      │，於上揭時地，前往張│
│  │        │10        │        │      │      │      │戌和之住處時，丙○○│
│  │        │          │        │      │      │      │免費提供愷他命給王郁│
│  │        │          │        │      │      │      │涵當場施用。        │
├─┼────┼─────┼────┼───┼───┼───┼──────────┤
│ 4│93年12月│高雄市前金│販賣海洛│1小包 │庚○○│2,000 │庚○○於上揭時地，前│
│  │30日22時│區○○○路│因      │（重量│      │元    │往丙○○之住處購買海│
│  │45分許  │302號7樓之│        │不詳）│      │      │洛因施用。          │
│  │        │10        │        │      │      │      │                    │
├─┼────┼─────┼────┼───┼───┼───┼──────────┤
│ 5│93年11月│高雄市前金│販賣海洛│1小包 │庚○○│1,000 │庚○○於上揭時地，前│
│  │間某日  │區○○○路│因      │（重量│      │元    │往丙○○之住處購買海│
│  │        │302號7樓之│        │不詳）│      │      │洛因施用。          │
│  │        │10        │        │      │      │      │                    │
├─┼────┼─────┼────┼───┼───┼───┼──────────┤
│ 6│自93年11│高雄市前金│轉讓甲基│少量（│庚○○│無償  │庚○○於上揭時地，前│
│  │月某日起│區○○○路│安非他命│重量不│      │      │往丙○○之住處5 次，│
│  │至93年12│302號7樓之│        │詳）  │      │      │丙○○均免費提供甲基│
│  │月止（共│10        │        │      │      │      │安非他命給庚○○施用│
│  │5 次，其│          │        │      │      │      │共5 次。            │
│  │中2 次同│          │        │      │      │      │                    │
│  │編號4、5│          │        │      │      │      │                    │
│  │之時間）│          │        │      │      │      │                    │
├─┼────┼─────┼────┼───┼───┼───┼──────────┤
│ 7│93年12月│高雄市前金│販賣愷他│2小包 │壬○○│3,000 │丙○○於上揭時地，販│
│  │2日20時 │區○○○路│命      │（3公 │      │元    │賣愷他命給壬○○施用│
│  │許      │302號7樓之│        │克）  │      │      │。                  │
│  │        │10        │        │      │      │      │                    │
├─┼────┼─────┼────┼───┼───┼───┼──────────┤
│ 8│(1)94年（│高雄市前金│販賣海洛│每次1 │乙○○│每次  │丙○○於上揭時地，販│
│  │起訴書誤│區○○○路│因      │小包（│      │1,000 │賣海洛因給乙○○施用│
│  │載為93年│302號7樓之│        │重量不│      │元    │，共2 次。          │
│  │）1 月12│10        │        │詳）  │      │      │                    │
│  │日13時21│          │        │      │      │      │                    │
│  │分許    │          │        │      │      │      │                    │
│  │(2)94年（│          │        │      │      │      │                    │
│  │起訴書誤│          │        │      │      │      │                    │
│  │載為93年│          │        │      │      │      │                    │
│  │）1 月24│          │        │      │      │      │                    │
│  │日16時49│          │        │      │      │      │                    │
│  │分許    │          │        │      │      │      │                    │
└─┴────┴─────┴────┴───┴───┴───┴──────────┘
附表二：
┌───┬────────┬──────┬───────┐
│編  號│物  品  名  稱  │數        量│備          註│
├───┼────────┼──────┼───────┤
│  1   │海洛因          │捌包        │(一)外包裝分別註│
│      │                │            │  明0.2 、0.2 │
│      │                │            │  、0.2 、0.2 │
│      │                │            │  、0.2 、0.8 │
│      │                │            │  、1.4 、0.1 │
│      │                │            │  公克共8 包。│
│      │                │            │(二)驗後淨重1.94│
│      │                │            │  公克，空包裝│
│      │                │            │  重1.85公克。│
│      │                │            │(三)見偵一卷第19│
│      │                │            │  頁、本院卷第│
│      │                │            │  288、289頁。│
├───┼────────┼──────┼───────┤
│  2   │殘留海洛因之夾鏈│共肆只      │見本院卷第284 │
│      │袋              │            │至287頁。     │
└───┴────────┴──────┴───────┘
附表三：
┌───┬────────┬──────┬───────┐
│編  號│物  品  名  稱  │數        量│備          註│
├───┼────────┼──────┼───────┤
│  1   │海洛因重製器    │壹只        │              │
├───┼────────┼──────┼───────┤
│  2   │鋼質分裝杓      │支        │              │
├───┼────────┼──────┼───────┤
│  3   │毒品分裝盤      │肆只        │              │
├───┼────────┼──────┼───────┤
│  4   │烘乾器          │壹只        │              │
├───┼────────┼──────┼───────┤
│  5   │帳簿            │壹本        │供販賣第一、二│
│      │                │            │級毒品所用之物│
├───┼────────┼──────┼───────┤
│  6   │（分裝用）吸管  │共伍支      │              │
├───┼────────┼──────┼───────┤
│  7   │空夾鏈袋        │共肆包      │3 包及1大包   │
└───┴────────┴──────┴───────┘
附表四：
┌───┬────────┬──────┬───────┐
│編  號│物  品  名  稱  │數        量│備          註│
├───┼────────┼──────┼───────┤
│  1   │甲基安非他命    │陸包        │驗前淨重分別為│
│      │                │            │0.54、0.04、0.│
│      │                │            │08、6.89、0.47│
│      │                │            │、0.13公克，驗│
│      │                │            │後淨重分別為0.│
│      │                │            │52、0.03、0.06│
│      │                │            │、6.87、0.45、│
│      │                │            │0.11公克。    │
├───┼────────┼──────┼───────┤
│  2   │殘留甲基安非他命│肆只        │見本院卷第280 │
│      │之夾鏈袋        │            │至283頁       │
└───┴────────┴──────┴───────┘
附表五：
┌───┬────────┬──────┬───────┐
│編  號│物  品  名  稱  │數        量│備          註│
├───┼────────┼──────┼───────┤
│  1   │甲基安非他命分裝│壹支        │              │
│      │杓              │            │              │
└───┴────────┴──────┴───────┘
附表六：
┌──┬───────┬───────┬───────┬────┐
│比較│行為時法（舊法│裁判時法（新法│比較結果      │備註    │
│內容│）            │）            │              │        │
├──┼───────┼───────┼───────┼────┤
│連續│刑法第56條：連│已刪除。      │依行為時法以一│        │
│犯  │續數行為而犯同│              │罪論，但得加重│        │
│    │一之罪名者，以│              │其刑至二分之一│        │
│    │一罪論。但得加│              │，而依裁判時法│        │
│    │重其刑至二分之│              │則應數罪併罰。│        │
│    │一            │              │比較結果以行為│        │
│    │              │              │時法較有利於被│        │
│    │              │              │告。          │        │
├──┼───────┼───────┼───────┼────┤
│刑法│罰金：（銀元）│罰金：新臺幣10│裁判時法罰金刑│        │
│第33│1 元以上。    │00元以上，以百│之最低度刑提高│        │
│條第│              │元計算之。    │為新臺幣1000元│        │
│5 款│              │              │。是以行為時法│        │
│    │              │              │較有利於被告。│        │
├──┼───────┼───────┼───────┼────┤
│累犯│刑法第47條：受│刑法第47條第1 │依行為時法及裁│        │
│    │有期徒刑之執行│項：受徒刑之執│判時法均構成累│        │
│    │完畢，或受無期│行完畢，或一部│犯，適用結果並│        │
│    │徒刑或有期徒刑│之執行而赦免後│無不同。      │        │
│    │一部之執行而赦│，5 年以內「故│              │        │
│    │免後，5 年以內│意」再犯有期徒│              │        │
│    │再犯有期徒刑以│刑以上之罪者，│              │        │
│    │上之罪者，為累│為累犯，加重本│              │        │
│    │犯，加重本刑至│刑至二分之一。│              │        │
│    │二分之一。    │              │              │        │
├──┼───────┼───────┼───────┼────┤
│定應│51條第5 款：宣│51條第5 款：宣│以行為時法較有│        │
│執行│告多數有期徒刑│告多數有期徒刑│利於被告。    │        │
│刑  │者，於各刑中之│者，於各刑中之│              │        │
│    │最長期以上，各│最長期以上，各│              │        │
│    │刑合併之刑期以│刑合併之刑期以│              │        │
│    │下，定其刑期。│下，定其刑期。│              │        │
│    │但不得逾20年  │但不得逾30年。│              │        │
├──┴───────┴───────┴───────┴────┤
│比較結果：                                                    │
│裁判時法並未較有利於被告。從而，應依刑法第2 條第1 項前段規定，│
│適用行為時之法律。                                            │
└───────────────────────────────┘
附錄本判決論罪科刑法條：
毒品危害防制條例第4 條：
製造、運輸、販賣第一級毒品者，處死刑或無期徒刑；處無期徒
刑者，得併科新臺幣1 千萬元以下罰金。
製造、運輸、販賣第二級毒品者，處無期徒刑或7 年以上有期徒
刑，得併科新臺幣7 百萬元以下罰金。
製造、運輸、販賣第三級毒品者，處5 年以上有期徒刑，得併科
新臺幣5 百萬元以下罰金。
製造、運輸、販賣第四級毒品者，處3 年以上10年以下有期徒刑
，得併科新臺幣3百萬元以下罰金。
製造、運輸、販賣專供製造或施用毒品之器具者，處1 年以上7
年以下有期徒刑，得併科新臺幣1 百萬元以下罰金。
毒品危害防制條例第8條
轉讓第一級毒品者，處1 年以上7 年以下有期徒刑，得併科新臺
幣1 百萬元以下罰金。
轉讓第二級毒品者，處6 月以上5 年以下有期徒刑，得併科新臺
幣70萬元以下罰金。
轉讓第三級毒品者，處3 年以下有期徒刑，得併科新臺幣30萬元
以下罰金。
轉讓第四級毒品者，處1 年以下有期徒刑，得併科新臺幣10萬元
以下罰金。
前四項之未遂犯罰之。
轉讓毒品達一定數量者，加重其刑至二分之一，其標準由行政院
定之。
